【裁判字號】    97,抗,44
【裁判日期】    970214
【裁判案由】    定應執行刑
【裁判全文】
臺灣高等法院臺南分院刑事裁定            97年度抗字第44號
抗  告  人
即  受刑人  甲○○
上列抗告人因定應執行刑案件，不服臺灣臺南地方法院中華民國
97年1月7日裁定（97年度聲字第20號）提起抗告，本院裁定如下
：
    主  文
抗告駁回。
    理  由
一、本件抗告意旨略以：
  (一)抗告人即受刑人（以下稱抗告人）甲○○因毒品危害條例案
    件及偽造署押案件，經原審法院分別判處有期徒刑8月及有
    期徒刑3月，均減刑各為有期徒刑4月及1月15日，並分別諭
    知易科罰金折算標準，經減刑後應執行有期徒刑5月，如易
    科罰金，以新台幣900元折算1日，原審裁定固非無見。
  (二)惟依中華民國96年犯罪減刑條例（下簡稱96年減刑條例）第
    13條第1項規定「減刑前已羈押之日數及已執行之刑期，均
    折抵或算入減刑後之刑期。但因折抵或算入而其刑期於減刑
    裁定達到監獄前已屆滿者，其超過部分不算入之。」故抗告
    人執行毒品案件8個月刑期，原應自96年1月16日至96年9月
    15日期滿出獄，然抗告人之毒品案件符合96年減刑條例，經
    減刑後減為4月有期徒刑，在原裁定送達前，抗告人已服刑
    整整六個月，有臺灣高等法院前科紀錄表可憑，依上揭減刑
    條例第13條之規定，抗告人已執行之6個月刑期均得算入減
    刑後之刑期。
  (三)再者，縱抗告人於96年11月8日另因偽造文書案件經原審法
    院判處有期徒刑3月，減刑為有期徒刑1月15日，但此偽造文
    書案件若再予以執行完畢之毒品案件合併定其應執行刑，則
    抗告人先前因毒品案既以執行之6月刑期，無異白關，且上
    揭減刑條例第13條之規定亦將形同贅文而無任何效力。抗告
    人對原裁定有頗多不明瞭之處，爰請撤銷原裁定，更為適當
    之裁定云云。
二、按減刑前已羈押之日數及已執行之刑期，均折抵或算入減刑
    後之刑期。但因折抵或算入而其刑期於減刑裁定達到監獄前
    已屆滿者，其超過部分不算入之，中華民國96年罪犯減刑條
    例（下稱減刑條例）第13條第1項定有明文。又定應執行之
    刑，應由犯罪事實最後判決法院之檢察官聲請該法院裁定之
    ，至已執行部分應如何處理，係檢察官指揮執行問題，與定
    應執行刑之裁定無涉，最高法院96年度臺抗字第384號裁判
    意旨可資參照。經查，原裁定以抗告人甲○○因違反毒品妨
    害防治條例條例、偽造署押等2罪，先後經判處如原裁定附
    表（以下簡稱附表）所示之刑，均已分別確定在案，其犯罪
    時間均在96年4月24日以前，均合於減刑條例減刑之規定，
    因依檢察官之聲請，分別予以減刑如附表所載，並就附表編
    號1、2減刑後之刑定其應執行刑為有期徒刑5月，並諭知易
    科罰金之折算標準，經核於法尚無不合。抗告人於減刑前就
    附表編號1所示之刑雖已執行6個月，惟依前揭說明，已執行
    之刑期超過減刑後之刑期，其超過部分不算入減刑後之刑期
    ，至該已執行之部分如何處理，則係檢察官指揮執行問題，
    尚非抗告法院所應解決，抗告人以不明瞭刑期執行問題而指
    摘原裁定不當，難謂有理由，應予駁回。
三、據上論結，應依刑事訴訟法第412條，裁定如主文。
中    華    民    國    97    年    2     月    14     日
                  刑事第二庭    審判長法  官  葉居正
                                      法  官  吳勇輝
                                      法  官  郭千黛
以上正本證明與原本無異。
如不服本裁定，應於收受本裁定後五日內向本院提出抗告狀。
                                      書記官  尤乃玉
中    華    民    國    97    年    2     月    15    日


司法院資訊處製作；財團法人民間司法改革基金會備份。
